Inventaris van het archief van de Chef van de Luchtmachtstaf (CLS) van het Ministerie van Defensie (1945) 1951 – 1986 (1996), (1945) 1951-1986 (1996)
Nationaal Archief, Den Haag
- Organisatie, 2
  - Organisatorische aangelegenheden, 21
    - Niet naar een onderdeel in te delen instructies, bekendmakingen, aanwijzingen, handleidingen, directieven, bevelen, commandobrieven en stafdienstregels, 21.15
      - Instructies, 21.15.3
        - Stukken betreffende wijzigingen in niet nader onder te verdelen instructies, 1958-1959; 1678-1686; 8 pakken en 1 omslag
          - 1958-1959, 1683
          - 1959, 1684
          - 1959, 1685
          - 1959, 1686
        - Stukken betreffende de totstandkoming, vaststelling en wijziging van het Handboek Vredesinstructies, 1958-1977; 1687-1691; 2 pakken en 3 omslagen
          - Vaststelling 1958-1959, 1687; pak
          - Totstandkoming 1960-1961, 1688; pak
          - Wijzigingen in Handboek Vredesinstructies van de Koninklijke Luchtmacht 1964-1966, 1689
          - Wijzigingen 1968-1969, 1690
          - Eerste herziene uitgave; met wijzigingsbladen 1974-1977, 1691
        - Instructies en wijzigingen op de instructies, 1962-1969; 1692-1695; 4 pakken
          - 1962-1963, 1692
          - 1966-1967, 1693
          - 1968, 1694
          - 1969, 1695
        - Wijzigingslijsten op de bundel Instructies Bevelhebber der Luchtstrijdkrachten, 1975-1984; 1696-1697; 2 omslagen
          - Nummers 323 - 332 1975-1977, 1696
          - Nummers 2 - 9 1982-1984, 1697
      - Orders van blijvende aard, 21.15.58
        - Commando Luchtverdediging, 1952-1978; 1698-1740; 6 pakken en 37 omslagen
          - Afdeling Verbindingen en Electronica 1957, 1698
          - Algemene Zaken 1957-1959, 1699-1701
            - 1957, 1699
            - 1958, 1700
            - 1959, 1701
          - Bureau Bedrijfscontrole en Statistiek 1956-1959, 1702-1705
            - 1956, 1702
            - 1957, 1703
            - 1958, 1704
            - 1959, 1705
          - Luchtmacht Vrouwenafdeling (Luva) 1952-1978, 1706-1722
            - Legering in Ypenburg 1952-1955, 1706
            - Oprichting van een onderafdeling van de Militaire Vrouwen Afdeling 1953, 1707
            - Stukken betreffende de werving van personeel voor de Militaire Vrouwenafdeling (Milva) Afdeling Luchtvaart (Luva), het opleidingsschema en de organisatie van de Milva-tentoonstelling 1955 1953-1955, 1708
            - Totstandkoming van de organisatie 1957, 1709
            - Regeling inzake bezoek aan eigen kantines en messes 1957-1958, 1710
            - Administratieve instructie in vredestijd voor de Commandant 1958, 1711
            - Totstandkoming van de ontwerp-organisatie 1958-1959, 1712
            - Voorlopige wijziging van de organisatie van het detachement in Den Haag van het Korps Luchtmachtstaf 1958-1959, 1713
            - Wijziging van de Voorlopige Vredes- en Oorlogsorganisatietabel 1960, 1714
            - Ontwikkeling van de afdeling op het gebied van werving, kleding en functie-ontwikkeling 1962-1964, 1715
            - Beschikking nummer 127169L tot wijziging van Luchtmachtcirculaire nummer 014-60, code 21/10 inzake huisvesting en voeding 1963, 1716
            - Vergaderverslagen betreffende de personeelsuitbreiding 1965, 1717
            - Inzetbaarheid van vrouwelijke militairen 1974, 1718
            - Gelijkstelling met mannelijke militairen inzake het vervullen van wacht- en gewapende diensten 1976-1977, 1719
            - Vredesinstructie nummer 14 voor de oudstaanwezend Luva officier 1976-1978, 1720
            - Wijziging van de regeling Toezicht op minderjarige vrouwelijke militairen 1977, 1721
            - Algemeen 1957, 1722
          - Sectie Logistiek 1953-1958, 1723-1725
            - 1957, 1723; pak
            - 1958, 1724
            - Vergaderverslagen van de Sectie Logistiek (L4) 1953 mei - juli, 1725
          - Sectie Operatiën 1956-1959, 1726-1729
            - 1956, 1726
            - 1957, 1727; pak
            - 1958, 1728; pak
            - 1959, 1729
          - Sectie Personeel 1957-1959, 1730-1731
            - 1957, 1730
            - 1959, 1731
          - Sectie Technische en Materiële Zaken 1958-1959, 1732-1733
            - 1958, 1732
            - 1959, 1733
          - Sectie Verbindingen en Electronica 1957-1965, 1734-1737
            - Algemeen 1957-1959, 1734-1736
              - 1957, 1734; pak
              - 1958, 1735; pak
              - 1959, 1736; pak
            - Instelling van de Werkgroep Herziening Opleiding Elektronische Diensten 1965, 1737
          - Stafkwartier 1958-1959, 1738-1739
            - 1958, 1738
            - 1959, 1739
          - Vliegbasis Ypenburg 1958, 1740
        - Korps Luchtwachtdienst, 1956-1957; 1741-1742; 2 omslagen
          - 1956, 1741
          - 1957, 1742
        - Commando Tactische Luchtstrijdkrachten, 1956-1959; 1743-1753, 5717; 4 pakken en 7 omslagen
          Nota bene: Met ingang van 1 april 1958 is opgericht het Commando Tactische Luchtstrijdkrachten, onder gelijktijdige opheffing van het Nederlandse Administratieve Commando nr. 2 Group
          - 1956, 1743
          - 1957, 1744; pak
          - Sectie Elektronische Zaken 1958-1959, 1745-1746
            - 1958, 1745
            - 1959, 1746
          - Sectie Operatiën 1958-1959, 1747-1748, 5717
            - 1953, 5717; stuk
            - 1958, 1747
            - 1959, 1748
          - Sectie Technische Zaken en Materieel 1958-1959, 1749-1750
            - 1958, 1749
            - 1959, 1750; pak
          - Stafkwartier 1958-1959, 1751-1752
            - 1958, 1751; pak
            - 1959, 1752
          - 1959, 1753; pak
        - Commando Depots Materieel Luchtmacht, 1957-1958; 1754-1755; 1 pak en 1 omslag
          - 1957, 1754
          - 1958, 1755; pak
        - Commando Luchtvaartopleidingen, 1957-1959; 1756-1758; 1 pak en 2 omslagen
          - 1957, 1756
          - 1958, 1757
          - 1959, 1758; pak
        - Luchtmachtstaf, 1957-1970; 1759-1762; 4 omslagen
          - 1957, 1759
          - 1958, 1760
          - 1959, 1761
          - 1968-1970, 1762
        - Commando Luchtvaarttroepen, 1959; 1763
        - Staforders van blijvende aard, 1960-1977; 1764-1767; 1 pak en 2 omslagen
          - Algemeen 1960-1961, 1764; pak
          - Nummer 04-58 betreffende de door commandocommandanten uitgegeven operationele instructies en orders van blijvende aard 1962, 1765
          - A-01/VAZ betreffende de instelling 1971, 1766
          - Nummer S-01/KAB inzake het samenstellen en uitgeven 1975-1977, 1767
        - Wijziging van diverse integrale staforders van blijvende aard (ISOBA's), 1990-1991; 1768; pak
    - Beleidsbepaling, 21.16
      - Stukken betreffende het voorbereiden van het algemeen financieel beleid, 1947; 1769
      - Stukken betreffende de beschouwing inzake de grondslagen, volgens welke het beleid zou kunnen worden gevoerd inzake grondverdediging, militaire vorming en het Luchtmacht Bewakingskorps, 1954; 1770
      - Stukken betreffende het bepalen van het beleid ten aanzien van de maandvliegers bij het Commando Luchtverdediging, 1954-1956; 1771
      - Memorandum betreffende de planning in de Beleidstaf van het Hoofdkwartier van de Luchtmachtstaf, 1956; 1772
      - Stukken betreffende het beleid inzake de plaatsbaarheid van vrouwelijke militairen, 1978; 1773
      - Vastleggen van de handelingen, agenda's, verslagen van vergaderingen, algemene rapporten, jaarverslagen, 21.16.7
        - Maandrapporten, 1948-1954; 1774-1776; 3 omslagen
          - Orders betreffende de indiening 1948-1954, 1774
          - Behandeling van de maandrapporten van de luchtmachtonderdelen 1951-1952, 1775
          - Wijzigingen in de handleiding voor het opstellen 1953, 1776
        - Commissie Ontwerp Voorschrift Verslaggeving bij de Koninklijke Luchtmacht; werkzaamheden, 1957-1958; 1777; pak
        - Stukken betreffende het totstandkomen van het Voorlopig Voorschrift Verslaggeving, 1957-1958; 1778; pak
        - Verslagen van de bijeenkomsten van de Chefs Werkplaatsen Draagbare Wapenen en van de bewapeningsofficieren, 1962-1964; 1779; pak
        - Wijzigingen op het Voorschrift Verslaggeving bij de Koninklijke Luchtmacht in Vredestijd, codenummer 212-000-006, 1962-1975; 1780-1784; 5 omslagen
          - 1962-1964, 1780
          - 1967, 1781
          - 1971-1973, 1782
          - Wijzigingen op het Voorschrift Verslaggeving bij de Koninklijke Luchtmacht in Oorlogstijd, codenummer 21-2000-017 1971-1973, 1783
          - 1975, 1784
            Nota bene: Ook codenummer 21-2000-017
        - Overzicht van de wijze van rapportering in oorlogstijd, 1963-1964; 1785
        - Vergaderstukken van vergaderingen van officieren van de Luchtmacht Vrouwen Afdeling, 1973-1975; 1786
        - Vergaderverslagen van de Adviescommissie Tactiek Commando Tactische Luchtstrijdkrachten en de bijeenkomsten met de Werkgroep Tactiek van de Bevelhebber der Luchtstrijdkrachten, 1975; 1787
        - Verslag van de bespreking op 8 juli inzake de taken, bevoegdheden en verantwoordelijkheden van de motorsportorganen, 1975; 1788
        - Verslag van een bespreking inzake de overschakeling van de zendfunctie van VBA-HVS naar VBA-AH, 1975; 1789
        - Verslag van een bespreking op 9 januari van Comité III over een deelname aan het NATO Airborne Radar Capability Project, 1975; 1790
        - Verslagen van besprekingen van de Groep Bijzondere Installaties Militair van de Centrale Afdeling Telefonie over een prioriteitsindeling van de aan de PTT te verstrekken opdrachten, 1975; 1791
        - Instelling en vergaderstukken van het Coördinatieorgaan Verbindingen en Electronica, 1975-1977; 1792
        - Verslagen van de Afdelingshoofdenvergadering, gehouden in het Hoofdkwartier Koninklijke Luchtmacht, 1975-1977; 1793
        - Verslagen van de stafvergaderingen van de Afdeling Verbindingen, 1984-1991; 1794-1795; 1 pak en 1 omslag
          - 1984-1987, 1794; pak
          - 1989-1991, 1795
        - Verslagen van de verbindingsoperationele vergaderingen, 1990-1991; 1796
        - Verslag van de vergadering van de Chefs Vliegdienst van de jachtvliegvelden, 1991; 1797
    - Codificatie, classificatie, herclassificatie, 21.21
      - Classificatie en de indeling van het personeel, 1952-1953; 1798-1799; 2 omslagen
        - Memorandum van het Bureau Organisatie 1952, 1798
        - Invoering van een classificatiesysteem voor de indeling van het personeel 1953, 1799
      - Stukken betreffende het uit de weg ruimen van bestaande misvattingen op het gebied van nationale- en North Atlantic Treaty Organisation-classificaties, 1957; 1800
      - Stukken betreffende de codering van luchtmachtonderdelen ten behoeve van de Financiële Voorraad Administratie (FVA), 1957-1959; 1801
      - Stukken betreffende de vaststelling van de classificatie 'dienstgeheim' voor de lastgevingen D, 1958; 1802
      - Totstandkoming van het ontwerp-Voorschrift Classificatie en Indeling van het Personeel, 1961-1963; 1803-1804; 2 omslagen
        - Indeling van het personeel beneden de rang van tweede luitenant 1961-1963, 1803
        - Totstandkoming van de ontwerpen voor het voorschrift 1963, het Beveiligingsvoorschrift II - 1961 en de instructie tot toepassing van deze voorschriften 1961-1963, 1804
      - Vergaderstukken van de Werkgroep Ontwerp Kostenplaatscode, 1973; 1805
      - Stukken betreffende de coderingssystemen Organisatie-elementcode (OREC) en Formatie Vaststelling-Integrated System Allocation Code (FV-ISAC), 1982-1983; 1806
      - Stukken betreffende het vaststellen van regels met betrekking tot het kennisnemen van gerubriceerde gegevens door militairen en burgerambtenaren van de Koninklijke Luchtmacht, 1990-1991; 1807
    - Administratieve inrichting, automatisering, mechanisatie, 21.24
      - Bedrijfsadministratie, 21.24.11.2
        - Stukken betreffende het toelichten van het begrip administratie bij de Koninklijke Luchtmacht, 1950; 1808
        - Gegevens voor kredietbrieven en sterkteopgaven met betrekking tot de mobilisatie van de luchtmachtonderdelen, 1951; 1809
        - Memorandum betreffende de organisatie van de bedrijfsadministratie bij de luchtmacht, 1951; 1810
        - Besprekingsverslag betreffende de taak van de Militaire Administratie en de instructie van de controleur van de Militaire Administratie, 1951-1955; 1811
        - Instructie betreffende de administratieve afwikkeling bij ontslag of demobilisatie van militairen, 1952; 1812
        - Instructie met begeleidend schrijven voor de officier belast met de bedrijfscontrole, 1953; 1813
        - Stukken betreffende de inspectie van de werkzaamheden en de opzet van de bedrijfsadministraties van het Commando Depots Materieel Luchtmacht, 1953-1956; 1814
        - Beschikking van de chef van de Luchtmachtstaf betreffende de vervaardiging van fotokopieën, 1954; 1815
        - Maandverslagen van de controles gehouden bij de Koninklijke Luchtmacht door de controleur der Militaire Administratie, 1954-1955; 1816
        - Vergaderstukken betreffende bijeenkomsten van bedrijfscontroleurs met de Chef Luchtmachtstaf, 1954-1956; 1817
        - Stukken betreffende het beperken van de administratieve arbeid door vereenvoudiging van bestaande procedures, 1955; 1818
        - Nota inzake de richtlijnen voor het gebruik van het formulier 100D/6513B (overzichtsrapport voertuigen en verbruik bedrijfsstoffen), 1956; 1819
        - Vergaderverslagen van de bijeenkomsten van bedrijfscontroleurs, 1957-1958; 1820
        - Stukken betreffende de totstandkoming van de commerciële administratie Dienst Welzijnszorg Koninklijke Luchtmacht, 1957-1959; 1821
        - Beschikking van de bevelhebber der Luchtstrijdkrachten betreffende de interne controle op niet-officiële kassen, 1967; 1822
        - Vergaderstukken van de Stuurgroep Kosteninformatiesysteem Koninklijke Luchtmacht, 1971-1977; 1823-1824; 2 pakken
          - 1971, 1823
          - 1973-1977, 1824
        - Vergaderstukken betreffende vergaderingen van de Stuurgroep Kosteninformatiesysteem-Koninklijke Luchtmacht (KIS-KLu), 1972; 1825; pak
        - Integrale staforder van blijvende aard nummer A-05/KAB inzake het reproduceren van documenten, alsmede de registratie, beheer, verstrekking en aanmaak van overheadsheets en kleinbeelddia's, 1976-1977; 1826
        - Wijzigingslijsten nummer 1 en 2 op het Ontwerp Voorschrift Kosteninformatiesysteem (KIS), 1976-1977; 1827
        - Stukken betreffende het centraliseren van het Kosten Informatie Systeem (KIS) op commandoniveau, 1981-1982; 1828
      - Archief, registratuur, documentenbeheer, archiefinspectie, 21.24.21
        - Stukken betreffende de organisatie van de archieven van de Koninklijke Luchtmacht, 1947; 1829
        - Nota inzake de reorganisatie van de secretarie met aanwijzingen omtrent de behandeling van post- en archiefzaken in de Luchtmachtstaf, 1951; 1830
        - Proces-verbaal van het overgeven en overnemen van de inventaris, het archief, de kaarten en de bibliotheek van de Luchtmacht Stafschool, 1951; 1831
        - Stukken betreffende de invoering van het nieuwe fiche-doorschrijfsysteem voor de postregistratie en archiefvorming, 1953-1956; 1832
        - Stukken betreffende de inlevering en vernietiging van oude archieven, 1953-1957; 1833
        - Processen-verbaal van vernietiging van archiefbescheiden, 1955-1992; 1834-1839; 2 pakken en 3 omslagen
          - 1955, 1834
          - 1957 - 1958 dec. 20, 1835; pak
          - 1958 dec. 23 - 1960, 1836; pak
          - Stukken betreffende het omgaan met de vernietiging en overdracht van archieven vanwege het vaststellen van het Vernietigingsvoorschrift 1962 Koninklijke Luchtmacht 1962, 1837
            Nota bene: Met processen van verbaal van vernietiging
          - 1966, 1838
          - 1992, 1839
        - Nota inzake de voorlopige regeling voor het lichten en bijvoegen van stukken en de roulatie van geclassificeerde stukken, 1956; 1840
        - Commissie Postbehandeling, 1956-1957; 1841-1842; 2 omslagen
          - Eindverslag in verband met de organisatie van het archief 1956, 1841
          - Zevende vergadering 1957, 1842
        - Stukken betreffende de totstandkoming van regelgeving op het gebied van post- en archiefzaken, 1956-1957; 1843
        - Ontwerp-registratuurplan van de luchtmacht ten behoeve van de begroting voor 1958, 1957; 1844
        - Stukken betreffende het voorbereiden van de oprichting van een Centraal Archiefdepot voor de Koninklijke Luchtmacht, 1957-1959; 1845
          Nota bene: Met 2 tekeningen, aan te vragen onder inv.nr. 5593
        - Stukken betreffende de totstandkoming van een procedure voor het voeren van schaduwarchieven in het buitenland, 1959-1961; 1846
        - Bewijs van overdracht van te vernietigen documenten over de jaren 1946 - 1956, 1964; 1847
        - Stukken betreffende overname van archief van het Detachement Rijksluchtvaartschool Eelde, 1989-1990; 1848
        - Stukken betreffende de behandeling van archiefbescheiden en poststukken met betrekking tot de opheffing van het Commando Logistiek en Opleidingen (CLO), 1990-1991; 1849
        - Stukken betreffende het archiefbeheer van raden, commissies en werkgroepen, 1990-1991; 1850
        - Stukken betreffende het instellen van een foto- en film/video-archief van de Militaire Luchtvaart van het voormalig Koninklijk Nederlands Indisch Leger, 1990-1991; 1851
      - Automatisering, 21.24.3
        - Vergaderstukken en taakomschrijving van de Commissie Automatisering Luchtverdediging, 1958-1959; 1852
        - Stukken betreffende de vergaderstukken van de 32e - 41e vergadering van de Commissie Automatisering Materieels- en Personeelsadministratie Koninklijke Luchtmacht, 1962; 1853
        - Vergaderverslagen van de Commissie Coördinatie Automatisering Systemen Koninklijke Luchtmacht (COCAS), 1967-1972; 1854-1855; 1 pak en 1 omslag
          - 1967-1969, 1854
          - 1969-1972, 1855; pak
        - Vergaderverslagen van de ad-hoc werkgroep, belast met het definieren van de werkgebieden in de management- en command and control-sfeer, met betrekking tot de automatisering, 1970; 1856
        - Studie inzake een invoering van een geautomatiseerd Command and Control Information System, 1973; 1857
        - Rapport van de Werkgroep Realisatie Nieuwe Automatiseringsorganisatie, 1975; 1858
        - Rapportages betreffende het vooronderzoek Operationeel Management Informatie Systeem, 1975-1977; 1859; pak
        - Stukken betreffende het opstellen van een nota inzake de invloed van de invoering van het Verdere Automatiserings Bezoldigingsadministratie (VAB) en de gevolgen voor de organieke personeelsbehoefte, 1979; 1860
        - Stukken van de Adviesgroep Softwarebeheer met als taak het analiseren van de problematiek bij het softwarebeheer van wapen- en sensorsystemen, 1981-1982; 1861; pak
        - Stukken betreffende verschillende automatiseringsaangelegenheden hieronder onder andere het Meteorologisch Informatiesysteem (METIS) en Ozone Monitoring Instrument System (OMIS), 1982-1983; 1862-1863; 2 pakken
          - 1982 - 1983 juni, 1862
          - 1983 juli - 1984, 1863
        - Stukken betreffende de automatisering van de berichtenbehandeling op de luchtmachtonderdelen, 1986-1987; 1864
        - Stukken betreffende de commandostructuur en de automatisering van de commandostaven en hun informatievoorzieining, 1987; 1865
        - Behoeftenota voor de verhoging van de automatiseringsgraad bij de 1e Luchtmacht Verbindingsgroep (1LVG), 1990; 1866
        - Stukken betreffende de evaluatie van het IBM Systeem 36 van de Luchtmachtstaf met betrekking tot de kantoorautomatisering, 1990; 1867
        - Nota inzake de geautomatiseerde rapportage inzake de bedrijfsveiligheid, 1991; 1868
    - Technisch-organisatorische aangelegenheden, bedrijfsvoering, 21.3
      - Vergaderverslag betreffende de coördinatiemogelijkheden van werkzaamheden van de materiaal technici van de vliegbasis Deelen en van de Luchtmacht Technische School bij het materiaal technisch complex Groot Heidekamp, 1959; 1869
      - Stukken betreffende de totstandkoming en uitvoering van verschillende technische orders, 1961; 1870; pak
      - Wijzigingen in de Beschikking Instelling Normalisatiecommissie, 1961; 1871
      - Vergaderverslagen van de Werkgroep Voorlopig Voorschrift Bedrijfsvoering, 1964; 1872
      - Vergaderstukken betreffende de Commissie Standaardisatie Procedures, 1964-1965; 1873
      - Vergaderverslagen van de Werkgroep Standaardisatie Procedures, 1964-1965; 1874
      - Stukken betreffende het wijzigen van het Voorlopige Voorschrift voor Bedrijfsvoering (VVBV) voor de onderhoudssector, codenummer 211-000-001A/004, 1964-1966; 1875; pak
      - Stukken betreffende de instelling en rapportering van de Saneringswerkgroep R/T-procedures, 1966-1968; 1876; pak
      - Instelling, samenstelling en taak van de Werkgroep Bouwkundige Voorzieningen Field Technical Training Unit (FTTU)-NF5, 1967; 1877
      - Vaststelling van wijzigingsbladen op publicaties 211-000-002/007/008/011 bedrijfsvoering van de onderhoudssector, 1969-1971; 1878; pak
      - Staforders van blijvende aard (SOBA) betreffende de behandeling van Standardization Agreements (STANAG's), 1971-1974; 1879-1880; 2 omslagen
        - B-01/L1 1971, 1879
        - B-01/KAB 1974, 1880
      - Vaststelling van de publicaties, nummers 21-1000-007 - 21-1000-014 en de wijzigingsbladen daarop in het Voorschrift voor de Bedrijfsvoering voor de Onderhoudssector, 1972-1974; 1881; pak
      - Vergaderstukken ter voorbereiding van de ontwikkeling van lange termijnplannen ten behoeve van de infrastructuur, 1976; 1882
    - Oprichting en instelling, 21.61
      - Stukken van de Commissie Rijks Legerluchtmacht ingesteld om advies uit te brengen over de taak, de samenstelling en de organisatie van de op te richten Koninklijke Luchtmacht, 1946; 1883
      - Luchtmachtorder betreffende de oprichting en de taak van de Luchtmacht-aanschaffingsdienst, 1947; 1884
      - Stukken betreffende de reorganisatie van de hogere legerleiding en de daarmee gepaard gaande instelling van de Luchtmachtstaf, 1947; 1885
      - Stukken betreffende de oprichting van navigatiestations, 1948-1950; 1886
      - Oprichting van squadrons, 1948-1961; 1887-1893; 7 omslagen
        - 301 Squadron 1948-1949, 1887
        - 298 Squadron 1950, 1888
        - 327 en het 328 Squadron 1950, 1889
        - 328 Squadron 1950-1951, 1890
        - Oprichtingsbevel nummer 2 inzake 328 Squadron 1951, 1891
        - Personele aspecten bij de oprichting van het 311 Squadron 1951, 1892
        - 336 Transport Squadron 1961, 1893
      - Stukken betreffende de oprichting van de Luchtwachtgroepen Deventer en Amersfoort, 1949-1952; 1894
      - Memorandum betreffende de oprichting van de vliegbasis Volkel, 1950; 1895
      - Nota inzake de oprichting van het 327 Squadron, 1950; 1896
      - Nota inzake de consequenties van een snellere opbouw van de Thunderjet squadrons, 1951; 1897
      - Nota inzake de oprichting van het Bureau Leermiddelen en Synthetische Training, 1951; 1898
      - Oprichtingsbevel nummer 3 betreffende het 311 Squadron, 1951; 1899
      - Oprichtingsbevel nummer 4 betreffende het nummer 1 Materieel Squadron, 1951; 1900
      - Oprichtingsbevelen betreffende het 312 Squadron, 1951; 1901
      - Stukken betreffende de oprichting van het 311 Squadron, de vliegbasis Soesterberg en het Depot Materieel Luchtmacht nummer 2, 1951; 1902
      - Operatiebevel nummer 7 voor de oprichting van de 2e Tactische Vliegbasis, 1952; 1903
      - Stukken betreffende de totstandkoming van een Bureau Algemene Zaken en Bureau Objectverdediging (L3), 1952; 1904
      - Memoradum gericht aan de Chef Materieel inzake de oprichting van een Bureau Grondveiligheid, 1952-1953; 1905
      - Stukken betreffende de oprichting van de Luchtmacht Inlichtingen School (LIS), 1952-1953; 1906